臺灣高等法院臺中分院刑事裁定　　　　 94年度交抗字第656號
抗　告　人
即受處分人　蕭錦賢即南興企業社
上列抗告人因聲明異議案件，不服臺灣南投地方法院交通法庭中
華民國94年9月30日裁定（94年度交聲字第166號），提起抗告，
本院裁定如下：
    主　　文
抗告駁回。
    理　  由
一、本件抗告意旨係以：抗告人即受處分人所有車牌號碼450－
    QU號自用大貨車，於民國（下同）94年6月21日14時50分許
    停放於坤興營造有限公司位於臺中市○○路○段工地內（工
    地名稱：昌平大道），駕駛人並不在車上，此有當時亦在工
    地內等待卸料目睹事件發生經過之證人賴界宏可資證明，且
    該車係停放於路邊，並非行駛於道路被攔查，故沒有臺中市
    警察局中市警交字第GC0000000號違規單上所舉發之事項，
    為此提起抗告等語。
二、按汽車裝載貨物超過核定之總重量、總聯結重量者，處汽車
    所有人罰鍰，並記汽車違規紀錄1次，其應歸責於汽車駕駛
    人時，除依第3項處汽車駕駛人罰鍰及依第63條第1項第2款
    記點外，汽車所有人仍應記該汽車違規紀錄1次；有前2項規
    定之情形者，應責令改正或當場禁止通行，並處新臺幣（下
    同）1萬元罰鍰，超載10公噸以下者，以總超載部分，每1公
    噸加罰1千元；超載逾10公噸至20公噸以下者，以總超載部
    分，每1公噸加罰2千元；超載逾20公噸至30公噸以下者，以
    總超載部分，每1公噸加罰3千元；超載逾30公噸者，以總超
    載部分，每1公噸加罰5千元，未滿1公噸以1公噸計算，道路
    交通管理處罰條例第29條之2第1項、第3項分別定有明文。
三、原審以：本件受處分人所有之車牌號碼450－QU號自用大貨
    車，於94年6月21日14時50分許，裝載混凝土行經臺中市○
    ○路○段5之11號對面，經臺中市政府警察局第5分局員警以
    駕駛人林文元『載運混凝土，依貨單核重20公噸，總重33‧
    7公噸，超重13‧7公噸』而掣單舉發，嗣將舉發通知單送達
    於受處分人後，受處分人於應到案日期前提出申訴，經原處
    分機關請原舉發單位調查結果，仍認異議人所有前開車號大
    貨車有前揭違規行為，原處分機關乃依道路交通管理處罰條
    例第29條之2第3項等規定，於94年7月29日以投監4字第裁65
    ─GC0000000號裁決書裁處異議人罰鍰3萬8千元，並記汽車
    違規紀錄1次等情，有臺中市政府警察局舉發違反道路交通
    管理事件通知單及裁決書各1紙在卷可稽，雖受處分人辯稱
    ：該車係停放於路邊，並非行駛於道路被攔查云云。然經證
    人即當時攔查舉發之警員洪崇堅到庭結證稱：『當時該車子
    是由臺中市○○路往臺中市區方向行駛，我是在松順一街看
    到該車即照片上7-11便利商店處，因為發現該車所載的混凝
    土很重，我就想找適當地點攔截該車，但該車就違規逆向停
    在本件舉發地點，我就該請車司機拿證件及載貨單出來，因
    為載貨單上（33‧7噸）是違規超重，我們就依法舉發。』
    。是依受處分人及證人所述，受處分人所有之前開車輛確有
    於他處裝載超重之混凝土行駛道路至被舉發地點，此自屬違
    反首揭規定。從而，原處分機關依前揭道路交通管理處罰條
    例第29條之2第3項規定，裁處受處分人罰鍰3萬8千元，並記
    受處分人所有前述車號大貨車違規紀錄1次，核無違誤，本
    件受處分人之異議為無理由，應予駁回。
四、抗告意旨仍執陳詞，並舉證人賴界宏證明其所有上開車輛係
    停於路邊，並非行駛於道路被攔查云云，惟查：（一）抗告
    人所有上開車輛於前揭時地確有載運混凝土超過核定之總重
    量達13‧7公噸而行駛道路至舉發地點之違規行為，原裁定
    已敘述甚詳。（二）又依證人賴界宏於本院94年11月17日調
    查時證稱：我當時在昌平大道工地卸料，林文元有來與我打
    招呼，我沒有看到警員對林文元開單的過程，我也沒有看到
    警員洪崇堅，不過我有看到一部警車，我只是後來才知道林
    文元有被開單等語觀之，顯見證人賴界宏並未目睹警員洪崇
    堅對上開車輛駕駛人林文元掣單告發違規之過程，且證人賴
    界宏當時既在昌平大道工地內忙於卸料，對林文元何時至該
    工地及警員洪崇堅何時到達、如何掣單告發違規等情，自不
    明瞭，抗告人以證人賴界宏事發當時在工地內「等待」卸料
    而有目睹事件發生經過云云，顯不可採。（三）證人林文元
    於本院94年11月17日調查時證稱：事發當天我是從臺中縣潭
    子鄉○○路的「全富混凝土」（即全富混凝土工業股份有限
    公司）開車至昌平大道工地，我是有從原審卷第14頁所附照
    片上所示之7-11便利商店的方向開車來到工地，我已到工地
    與賴界宏及「全富混凝土」的人聊天10分鐘左右之後，洪警
    員才來，我是有拜託他說我已在工地這麼久了，還要開超載
    的紅單喔，所以我不服，希望能夠開我能夠接受的紅單，比
    如說違規停車啦等語。惟證人洪崇堅於本院同日調查時證稱
    ：林文元是在當天14時28分在「全富混凝土」過磅的，而我
    開單的時間是14時50分，從「全富混凝土」到昌平大道工地
    加上中途等紅綠燈暫停的時間，林文元絕不可能已在昌平大
    道工地停了10分鐘以上；且我當天在昌平路7-11便利商店附
    近看到他時，我目測懷疑他有超載就用手勢示意他停車，他
    沒有看到，我就開車跟在後面要找適當的地點攔查，而因昌
    平路只有雙線道，突然攔查可能會對交通造成影響，所以看
    到他將車逆向停在昌平大道工地旁時，我就去攔查，他當時
    根本沒有在工地內等語，並提出「全富混凝土」發貨單為證
    。從證人賴界宏上開證述以觀，證人賴界宏當時既忙於卸料
    而僅有與林文元打招呼而已，則顯無證人林文元所稱其與賴
    界宏已在工地內聊天情事；又證人林文元亦不否認有從原審
    卷第14頁所附照片上所示之7-11便利商店的方向開車來到昌
    平大道工地，復依上開照片所示，昌平路2段僅係雙向2車道
    ，昌平大道工地附近路口亦有7-11便利商店招牌，均核與證
    人洪崇堅所述相符，而證人洪崇堅苟非親自目睹林文元駕車
    超載違規行駛於道路，當無法證述林文元駕車係從何方向駛
    至昌平大道工地，是證人洪崇堅上開證述，應堪採信；而證
    人林文元自承係受僱於抗告人，且係本件違規車輛之駕駛人
    ，其證言自有卸責及避重就輕之虞，並不可採。綜上所述，
    原處分機關依道路交通管理處罰條例第29條之2第1項、第3
    項之規定，裁處為車主之抗告人3萬8千元，並記該汽車違規
    紀錄1次，並無違誤，原審法院審理其異議為無理由，而裁
    定駁回異議，經核亦無不當，抗告人抗告意旨仍執陳詞而指
    摘原裁定不當，為無理由，應予駁回。
據上論斷，應依道路交通案件處理辦法第26條，刑事訴訟法第
412條，裁定如主文。
中　　華　　民　　國　　94　　年　　11　　月　　23  　日
                刑事第一庭  審判長法　官　陳　紀　綱
                                  法　官　陳　嘉　雄
                                  法　官　王　國　棟
上列正本證明與原本無異。
不得再抗告。
                                  書記官　郭　振　祥
中　　華　　民　　國　　94　　年　　11　　月　　23　　日
　　　　　　　　　　　　　　　　　　　　　　　　　　　Ｆ
